臺灣高等法院民事裁定
110年度抗字第1328號
抗  告  人  有限責任台北市第五計程汽車運輸合作社

法定代理人  張和發  
相  對  人  王皆新  
上列當事人間請求返還牌照事件，抗告人對於中華民國110年10
月20日臺灣臺北地方法院110年度訴字第6252號裁定，提起抗告
，本院裁定如下：
    主  文
一、原裁定關於核定訴訟標的價額部分廢棄。
二、本件訴訟標的價額核定為新臺幣1萬9,200元。
三、抗告費用由相對人負擔。
    理  由
一、抗告人於原法院起訴及本院抗告意旨略以：相對人自備小型
    車1輛（下稱系爭車輛），於民國110年1月25日與伊合作社
    簽訂「台北市計程車客運業駕駛人自備車輛參與經營契約書
    」（下稱系爭契約），約定以伊合作社名義向監理機關申領
    車牌號碼000-00號之營業小客車號牌2面（下稱系爭牌照）
    及行車執照1枚（下稱系爭行照）後，交予相對人使用。詎
    相對人嗣因多次違規經警舉發，經伊多次催告仍未繳納罰鍰
    ，伊爰依系爭契約第19條第㈡款約定，解除系爭契約，並訴
    請相對人返還系爭牌照及行照。而原法院核定本件訴訟標的
    價額為新臺幣（下同）165萬元，實屬過高，爰提起抗告，
    請求廢棄原裁定等語。
二、按訴訟標的之價額，由法院核定。核定訴訟標的之價額，以
    起訴時之交易價額為準；無交易價額者，以原告就訴訟標的
    所有之利益為準。法院因核定訴訟標的之價額，得依職權調
    查證據。民事訴訟法第77條之1第1至3項定有明文。查抗告
    人提起本件訴訟，請求相對人返還系爭牌照及行照，性質上
    核屬財產權訴訟。又本件訴訟標的，係抗告人欲以相對人違
    約為由解除系爭契約，而請求相對人返還以抗告人名義申領
    之系爭牌照及行照。依抗告人所提出系爭契約之第15條及第
    9條約定，系爭契約存續期間為2年，相對人每月應繳納行政
    管理費800元予抗告人，則抗告人因系爭契約提供系爭牌照
    及行照予相對人營業使用，原可得向相對人收取之行政管理
    費，合計為1萬9,200元【800元12個月2年＝1萬9,200元】
    。堪認抗告人就本件訴訟標的所有之利益即為此項依約得收
    取之行政管理費。則本件訴訟標的之價額應核定為1萬9,200
    元，尚非價額不能核定。乃原裁定以本件訴訟標的價額不能
    核定為由，依民事訴訟法第77條之12規定，以同法第466條
    所定不得上訴第三審之最高利益額數加1/10，核定本件訴訟
    標的價額為165萬元，尚有未洽。抗告意旨就核定訴訟標的
    價額部分指摘原裁定不當，聲明廢棄，為有理由。至原裁定
    關於命補繳裁判費之部分，固屬不得抗告，然原裁定關於核
    定訴訟標的價額部分既經廢棄，則原裁定關於命補繳裁判費
    之部分，即失所附麗，附此說明。
三、據上論結，本件抗告為有理由，爰裁定如主文。　　　
中　　華　　民　　國　　110 　年　　12　　月　　7 　　日
                    民事第六庭   
                        審判長法  官  陶亞琴
                              法  官  林俊廷
                              法  官  陳賢德
正本係照原本作成。
本裁定除以適用法規顯有錯誤為理由外，不得再抗告。如提起再
抗告，應於收受送達後10日內委任律師為代理人向本院提出再抗
告狀。並繳納再抗告費新臺幣１千元。
中　　華　　民　　國　　110 　年　　12　　月　　8 　　日
　　　　　　　　　　　    　　書記官  張佳樺